【裁判字號】    98,上易,1117
【裁判日期】    980728
【裁判案由】    竊盜
【裁判全文】
臺灣高等法院臺中分院刑事判決        98年度上易字第1117號
上  訴  人
即  被  告  乙○○
                    （現於嘉義監獄鹿草分監執行中）
上列上訴人因竊盜案件，不服臺灣臺中地方法院98年度易字第
456號中華民國98年5月12日第一審判決（起訴案號：臺灣臺中地
方法院檢察署97年度偵字第24331、26774號），提起上訴，本院
判決如下：
    主  文
上訴駁回。
    理  由
一、按依刑事訴訟法第350條、第361條、第362條、第367條規定
    ，不服地方法院之第一審判決而上訴者，須提出上訴書狀，
    並應敘述具體理由，為上訴必備之程式；其所提出之書狀未
    敘述上訴理由，或僅曾以言詞陳述上訴理由者，均應於上訴
    期間屆滿後20日內補提理由書於第一審法院。第一審法院經
    形式審查，認逾期未補提上訴理由者，應定期間先命補正；
    逾期未補正者，為上訴不合法律上之程式，應以裁定駁回。
    倘已提出上訴理由，但所提非屬具體理由者，則由第二審法
    院以上訴不合法律上之程式，判決駁回。而所謂具體理由，
    必係依據卷內既有訴訟資料或提出新事證，指摘或表明第一
    審判決有何採證認事、用法或量刑等足以影響判決本旨之不
    當或違法，而構成應予撤銷之具體事由，始克當之（例如：
    依憑證據法則具體指出所採證據何以不具證據能力，或依憑
    卷證資料，明確指出所為證據證明力之判斷如何違背經驗、
    論理法則）；倘僅泛言原判決認定事實錯誤、違背法令、量
    刑失之過重或輕縱，而未依上揭意旨指出具體事由，或形式
    上雖已指出具體事由，然該事由縱使屬實，亦不足以認為原
    判決有何不當或違法者（例如：對不具有調查必要性之證據
    ，法院未依聲請調查亦未說明理由，或援用證據不當，但除
    去該證據仍應為同一事實之認定），皆難謂係具體理由，俾
    與第二審上訴制度旨在請求第二審法院撤銷、變更第一審不
    當或違法之判決，以實現個案救濟之立法目的相契合，並節
    制濫行上訴（最高法院97年度台上字第892號判決亦同此意
    旨）。
二、本件上訴人即被告 (以下稱被告)乙○○不服原審判決，提
    起上訴，其補提刑事上訴狀所敘述之上訴理由略以：被告所
    有犯罪前科紀錄、犯罪全部所得未超過新台幣（下同）十萬
    元，證人甲○○所指控，失竊金額為十一萬多元，被告絕無
    忘記之情事；至於證人甲○○為何誇大失竊金額（金額為失
    竊之二十倍）和行竊之手法，被告不知其目的為何，但證人
    甲○○曾於民國98年2月間私下至被告父母家中欲向雙親討
    其金錢，是為事實。被告就證人甲○○在審理中之證詞，有
    幾項質疑：(1)證人甲○○指稱被竊當日有向國光派出所報案
    ，證人甲○○既有報案，應提出報案三聯單、報案筆錄等資
    料，是證人甲○○所言是否屬實堪以質疑。(2)證人甲○○曾
    於半年前就該處失竊十多萬餘元，如真有其事，試問證人係
    以雜工為業，其不論每月工作時日，如常人就曾失竊如此鉅
    款，還會把五萬多元置於曾失竊之抽屜內? 且證人甲○○自
    稱別無積蓄，如其所言，實令被告質疑。(3)證人甲○○指稱
    於失竊當日甫領得為數不少之資遣費，被告質疑當日行竊之
    際，抽屜內並無金錢，且無證人所稱之薪資袋，只置於桌面
    捲起之金額五千六百元及手機一只，並無證人空言所述之資
    遣費，至於有否其資遣費、薪資，祈為查證。(4)證人甲○○
    指稱進入浴室洗澡之前，有將大門喇叭鎖鎖上，辦公桌之抽
    屜有上鎖，被告可明確證人說謊，因證人浴室與其房間相連
    ，如破壞其大門房鎖進入，必會發生聲響，且其辦公桌乃是
    鐵製之家俱，甚為牢固，並不是證人所云稍微用力一扯就可
    開啟，就算大力開啟或破壞，所發出之聲響之大，豈非一牆
    之隔且窗戶相通所不能發覺；且證人既有報案紀錄，可佐其
    是否其遭破壞痕跡；被告誓言證人並無上鎖之情事，且無證
    人所言之失竊金額。(5)證人甲○○曾於98年2月間知被告通
    緝中，即和一名女子私下前往被告家中欲向被告雙親討回其
    金錢，且在家門前聲浪不小，被告之年邁雙親惟恐左鄰右舍
    注目，而讓其進入屋內，當日下午二點許，適巧被告打電話
    回家，母親告以此事，也把電話轉予證人甲○○接聽，證人
    甲○○於對談中，當著被告年邁父母虛應聲勢且恐嚇被告稱
    如通緝被抓入台中監所，要請其所認識之監所管理員之人修
    理被告云云。被告不奈與之電話中對談，而煩請證人把電話
    交與被告母親接聽，奈何證人當下把電話切斷；當時被告想
    告訴母親，叫證人離去或報警處理，而電話切斷後，被告氣
    憤不已，愈想愈不對勁，隔1~2分鐘，再打電話回家，母親
    已告稱證人藉詞匆促離去，此乃證人心虛之狀況，勿庸置疑
    ；事後被告母親告以證人曾於家中提及失竊金飾，但為何證
    人未曾於警詢、偵查及原審中提及，證人其心可議云云。據
    上可知，被告僅憑己見，空言質疑證人即被害人甲○○之證
    詞，並未提出新事證以明之。而原審就其認定被告確有於97
    年4月12日下午5時30分至6時30分間，在台中縣大里市○○
    路366巷40號被害人甲○○之居住處，破壞該址大門喇叭鎖
    後進入其內竊取甲○○所有放置於桌上及抽屜之現金合計十
    一萬多元及手機一支之事實，已詳予論述其所憑之證據及理
    由，核無違經驗法則或論理法則。被告所陳，亦不足以動搖
    原審之認定。是被告上訴意旨所陳各節，從形式上觀之，尚
    不足以認原審判決認事用法或量刑有何違法或不當之情形，
    而構成應予撤銷之事由，自難認其上訴已備具體理由。依上
    揭說明，其上訴自不合法律上之程式，爰不經言詞辯論予以
    駁回。
三、據上論斷，應依刑事訴訟法第367條前段、第372條，判決如
    主文。
中    華    民    國    98    年    7     月    28    日
            刑事第四庭    審判長法  官  洪  耀  宗
                                法  官  劉  登  俊
                                法  官  許  文  碩
以上正本證明與原本無異。
不得上訴。
                                書記官  郭  蕙  瑜
中    華    民    國    98    年    7     月    28    日


司法院資訊處製作；財團法人民間司法改革基金會備份。
